【裁判字號】    97,訴,77
【裁判日期】    970229
【裁判案由】    違反毒品危害防制條例
【裁判全文】
臺灣臺南地方法院刑事判決                97年度訴字第77號
公  訴  人  臺灣臺南地方法院檢察署檢察官
被      告  甲○○
上列被告因違反毒品危害防制條例案件，經檢察官提起公訴（96
年度毒偵字第3273號、96年度毒偵字第3407號），被告於準備程
序期日就被訴事實為有罪陳述，本院合議庭裁定由受命法官獨任
進行簡式審判程序，判決如下：
    主  文
甲○○施用第一級毒品，累犯，處有期徒刑柒月；又施用第二級
毒品，累犯，處有期徒刑參月；又施用第一級毒品，累犯，處有
期徒刑捌月，扣案之海洛因拾玖小包（合計淨重壹點參捌公克，
空包裝總重陸點伍壹公克）沒收銷燬之；又施用第二級毒品，累
犯，處有期徒刑肆月。應執行有期徒刑壹年捌月，扣案之海洛因
拾玖小包（合計淨重壹點參捌公克，空包裝總重陸點伍壹公克）
沒收銷燬之。
    事實及理由
一、犯罪事實：
(一)、甲○○前因詐欺案件，經本院以95年度簡字第1529號判處有
    期徒刑3月確定，於96年27日易科罰金執行完畢。又前因施
    用毒品案件，經依臺灣臺南地方法院96年度毒聲字第305號
    裁定送觀察、勒戒後，認無繼續施用毒品之傾向，於民國（
    下同）96年9月13日釋放。詎甲○○仍未戒除毒癮，復分別
    基於施用第一級毒品及第二級毒品之犯意，於96年11月9日
    中午12時許，在臺南縣永康市○○路○段306巷18號其住處內
    ，以香菸吸食方式，施用毒品海洛因1次，又以將毒品安非
    他命放入玻璃容器內，再燒烤吸煙之方式，施用毒品安非他
    命1次。嗣於96年11月9日15時許，在臺南縣永康市○○路與
    立興街口，因駕駛機車未戴安全帽為警攔查，甲○○在未被
    有偵查權之公務員或機關發覺其為犯嫌前，向警員坦承有施
    用第一級毒品及第二級毒品犯行，進而接受裁判。
(二)、甲○○復分別基於施用第一級毒品及第二級毒品之犯意，於
    96年11月28日13時許，在臺南縣永康市○○街11巷3號102室
    其居所內，分別以燒烤吸煙之方式，施用第二級毒品安非他
    命1次，又於同日13時30分許，以香菸吸食之方式，施用毒
    品海洛因1次。嗣於96年11月28日15時許，在甲○○上開居
    所為警查獲，並扣得甲○○與曾俊智（經檢察官另案偵辦）
    共同持有之毒品海洛因19小包（毛重6.65公克）。
(三)、案經臺南市警察局第三分局及臺南市警察局第一分局分別報
    請台灣台南地方法院檢察署檢察官偵查起訴。
二、本件係經被告甲○○於準備程序為有罪之表示，而經本院合
    議庭裁定由受命法官獨任以簡式審判程序加以審理，依刑事
    訴訟法第273條之2、第159條第2項之規定，不適用傳聞法則
    有關限制證據能力之相關規定；並得依同法第310條之2準用
    第454條之規定製作略式判決書，合先敘明。
三、證據名稱：
（一）被告甲○○於警詢、偵訊及本院審理時之自白。
（二）卷附臺南市警察局第三分局偵辦甲○○涉嫌毒品危害防制
      條例案送驗尿液及年籍對照表、詮昕科技股份有限公司96
      年11月15日濫用藥物尿液檢驗報告各1紙。
（三）卷附臺南市警察局第一分局偵辦涉嫌毒品危害防制條例案
      送驗尿液及年籍對照表、詮昕科技股份有限公司96年12月
      13日濫用藥物尿液檢驗報告各1紙。
（四）扣案第一級毒品海洛因19小包（合計淨重1.38公克，空包
      裝總重6.51公克，純質淨重0.48公克）。
（五）法務部調查局96年12月30日調科壹字第09623085200號鑑
      定書。
（六）卷附臺灣高等法院被告前案紀錄表1份。
（七）台灣台南地方法院檢察署檢察官92年度營毒偵字第165號
      不起訴處分書1份。
四、論罪：查海洛因屬毒品危害防制條例第2條第2項第1款所列
    之第一級毒品，安非他命屬同法第2條第2項第2款所列之第
    二級毒品，故核被告所為，係犯毒品危害防制條例第10條第
    1項之施用第一級毒品罪及同條第2項之施用第二級毒品罪。
    其持有毒品之低度行為應為施用毒品之高度行為所吸收，不
    另論罪。被告所犯上開2罪間，犯意個別、行為互殊，應予
    分論併罰。被告前因詐欺案件，經本院以95年度簡字第1529
    號判處有期徒刑3月確定，於96年27日易科罰金執行完畢等
    情，有台灣高等法院被告前案紀錄表1份在卷可稽，查被告
    於有期徒刑執行完畢後，5年內故意再犯本件法定刑有期徒
    刑以上之罪，依刑法第47條第1項之規定，構成累犯，並加
    重其刑。被告對於犯罪事實(一)部分之行為係於警察機關未發
    覺時自首而受裁判，依刑法第62條之規定，應減輕其刑，此
    部分並先加後減之。爰審酌被告經觀察勒戒之處遇措施後，
    猶未能深切體認毒品危害己身之鉅，及早謀求脫離毒害之道
    ，反而於出監出所後伺機再犯，未見有何警惕及悔意，自有
    使其接受相當時期監禁處遇以教化性情之必要，惟於本院審
    理時坦承犯行，犯後態度良好，且施用毒品固戕害個人健康
    ，然未侵害他人權益、犯罪手段平和等一切情狀，分別量處
    如主文所示之刑，並定其應執行之刑。扣案之海洛因19小包
    （合計淨重1.38公克，空包裝總重6.51公克，純質淨重0.48
    公克）。
為第一級毒品，不問屬於犯人與否，應依毒品危
    害防制條例第18條第1項前段之規定沒收銷燬之。
五、依刑事訴訟法第299條第1項前段、第273條之1第1項、第310
    條之2、第454條第1項，毒品危害防制條例第10條第1項、第
    2項、第18條第1項前段，刑法第11條前段、第47條第1項前
    段、第51條第5款、第62條，判決如主文。
本案經檢察官乙○○到庭執行職務。
中    華    民    國    97    年    2    月    29     日
                        刑事第七庭  法  官  高如宜
以上正本證明與原本無異。
如不服本判決應於收受本判決後10日內向本院提出上訴書狀，並
應敘述具體理由。如未敘述上訴理由者，應於上訴期間屆滿後20
日內向本院補提理由書狀（均須按他造當事人之人數附繕本）「
切勿逕送上級法院」。
                                    書記官  陳姿利
中    華    民    國    97    年    3     月    3     日
附錄本件論罪科刑法條：
毒品危害防制條例第10條
施用第一級毒品者，處6月以上5年以下有期徒刑。
施用第二級毒品者，處3年以下有期徒刑。


司法院資訊處製作；財團法人民間司法改革基金會備份。
